臺灣彰化地方法院刑事判決　　　　　　　　　　　　　九十四年度訴字第三三號
　　公　訴　人　臺灣彰化地方法院檢察署檢察官
　　被　　　告　甲○○　男　二.
右列被告因違反毒品危害防制條例案件，經檢察官提起公訴（九十三年度毒偵字第四
八九一號），於本院準備程序中，被告就被訴事實為有罪之陳述，經本院合議庭裁定
依簡式審判程序審理，並判決如左：
    主  文
甲○○連續施用第一級毒品，累犯，處有期徒刑拾月，扣案之第一級毒品海洛因壹包
（驗餘淨重零點壹貳公克），沒收銷燬之。又連續施用第二級毒品，累犯，處有期徒
刑陸月，扣案之第二級毒品甲基安非他命壹包（毛重壹點公克），沒收銷燬之。應
執行有期徒刑壹年參月，扣案之第一級毒品海洛因壹包（驗餘淨重零點壹貳公克）、
第二級毒品甲基安非他命壹包（毛重壹點公克），沒收銷燬之。
    事  實
一、甲○○於民國九十年間曾因持有第一級毒品案件，經本院判處有期徒刑三月，如
    易科罰金以三百元折算一日確定；又於九十一年間因竊盜案件，經本院以九十年
    度易字第一五七九號判決判處有期徒刑六月，如易科罰金以三百元折算一日確定
    ；又於九十一年間因施用第一級毒品、第二級毒品案件，經本院判處有期徒刑八
    月、五月，應執行有期徒刑一年確定。上述分別確定之竊盜及施用第一級、第二
    級毒品案件，經本院合併定其應執行刑為一年五月確定，再與首開持有第一級毒
    品案件所處之刑送監接續執行，於九十三年九月二十六日縮刑期滿執行完畢。又
    因施用毒品案件，經觀察、勒戒後，認有繼續施用毒品之傾向，復經裁定令入戒
    治處所施以強制戒治一年，於九十二年七月二十二日因停止戒治付保護管束期滿
    未經撤銷，視為強制戒治執行完畢。竟仍不知悔改，復於前開強制戒治執行完畢
    釋放後五年內，基於施用第一級毒品海洛因之概括犯意，自九十三年九月二十九
    日十一時許起，至同年十二月二十九日十二時許止，在其位於彰化縣田尾鄉○○
    路○段三九二號住處，以將海洛因摻入香菸內，點火燃燒吸食煙霧之方式，連續
    施用第一級毒品海洛因多次，施用頻率每日一次。又另行起意，基於施用第二級
    毒品甲基安非他命之概括犯意，自九十三年九月二十九日十一時許起，至同年十
    二月二十九日十二時許止，在前開住處，以將甲基安非他命置於玻璃球內，用火
    燒烤而吸其氣體方式，連續施用第二級毒品甲基安非他命多次（起訴書誤載為安
    非他命），施用頻率每日四次。嗣於九十三年十二月二十九日，經警方持本院核
    發搜索票於其前開住處查獲，並扣得第一級毒品海洛因一包（驗餘淨重○‧一二
    公克）、第二級毒品甲基安非他命一包（毛重一‧三公克），始知悉上情。
二、案經彰化縣警察局北斗分局報告臺灣彰化地方法院檢察署檢察官偵查起訴。
    理  由
一、被告於準備程序中，就被訴事實為有罪之陳述，且所犯係死刑、無期徒刑、最輕
    本刑為三年以上有期徒刑以外之罪，經本院合議庭依刑事訴訟法第二百七十三條
    之一第一項之規定，裁定由法官一人獨任進行簡式審判程序，先此敘明。
二、訊據被告對於右揭犯罪事實坦承不諱，並有彰化縣衛生局煙毒尿液檢驗成績書一
    紙附卷可稽；扣案之白色粉末一包（驗餘淨重○‧一二公克），確為第一級毒品
    無訛，亦有法務部調查局鑑定通知書一份可證；扣案之白色結晶體一包（毛重一
    ‧三公克），呈安非他命類反應，復有彰化縣警察局北斗分局毒品初步檢驗報告
    單一紙可稽，足徵被告自白與事實相符。而被告前因施用毒品案件，經觀察、勒
    戒後，認有繼續施用毒品之傾向，復經裁定令入戒治處所施以強制戒治一年，於
    九十二年七月二十二日因停止戒治付保護管束期滿未經撤銷，視為強制戒治執行
    完畢一節，有臺灣高等法院被告全國前案紀錄表可證，本案事實已臻明確，被告
    犯行，洵堪認定。
三、查被告前因施用毒品案件，經強制戒治執行完畢釋放後，五年內再施用第一級毒
    品海洛因、第二級毒品甲基安非他命，核其所為，係犯毒品危害防制條例第十條
    第一項之施用第一級毒品罪及同條第二項之施用第二級毒品罪。其為供自己施用
    之目的而持有上開毒品，其於施用前後持有海洛因、甲基安非他命之低度行為，
    應為施用之高度行為所吸收，不另論罪。又其先後多次施用第一級毒品、第二級
    毒品犯行，時間緊接，方法相同，觸犯構成要件相同之罪名，均係基於概括犯意
    反覆為之，各為連續犯，應各依刑法第五十六條規定以一罪論，並分別加重其刑
    。另其所犯上開二罪間，犯意個別，行為互殊，應分論併罰。其有如事實欄所載
    之犯罪紀錄，有臺灣高等法院被告全國前案紀錄表可證，其於受有期徒刑之執行
    完畢，五年以內再犯本件有期徒刑以上之罪，為累犯，應依刑法第四十七條之規
    定加重其刑，並遞加之。爰審酌被告曾因施用毒品案件接受強制戒治後，猶不思
    戒絕，革除陋習，仍再犯本件施用第一級毒品、第二級毒品犯行，素行不佳，惟
    坦承犯行，態度良好，再兼衡被告犯罪之動機、目的、手段、品行、生活狀況、
    智識程度等一切情狀，量處如主文所示之刑，並定其應執行刑。扣案之第一級毒
    品海洛因一包（驗餘淨重○‧一二公克）、第二級毒品甲基安非他命一包（毛重
    一‧三公克），應依毒品危害防制條例第十八條第一項前段之規定宣告沒收銷燬
    之。
據上論斷，應依刑事訴訟法第二百七十三條之一第一項、第二百九十九條第一項前段
，毒品危害防制條例第十條第一項、第二項、第十八條第一項前段，刑法第十一條前
段、第五十六條、第四十七條、第五十一條第五款，判決如主文。
本案經檢察官李毓珮到庭執行職務。
中      華      民      國    九十四    年      五      月     十一     日
                                臺灣彰化地方法院刑事第三庭
                                      法       官     王  昌  鑫
右正本證明與原本無異。
如不服本判決，應於判決送達後十日內向本院提出上訴狀( 須附繕本 )。
                                      法院書記官      陳  文  俊
中      華      民      國    九十四    年      五      月     十二     日
